【裁判字號】    99,事聲,63
【裁判日期】    990930
【裁判案由】    聲明異議
【裁判全文】
臺灣彰化地方法院民事裁定              99年度事聲字第63號
異  議  人  乙○○
上列聲請人對於中華民國99年7月27日本院民事執行處司法事務
官所為98年度執字第32746號裁定聲明異議，本院裁定如下：
    主  文
異議駁回。
    理  由
一、按當事人對於司法事務官處理事件所為之終局處分，得於處
    分送達後10日之不變期間內，以書狀向司法事務官提出異議
    。司法事務官認前項異議有理由時，應另為適當之處分；認
    異議為無理由者，應送請法院裁定之。法院認第一項之異議
    為有理由時，應為適當之裁定；認異議為無理由者，應以裁
    定駁回之，民事訴訟法第240之4條定有明文。
二、本件異議意旨略以：坐落於彰化縣竹塘鄉○○段2767地號土
    地（以下簡稱系爭土地）上之豬舍，係異議人之父親甲○○
    所出資興建之未保存登記建物，於民國（下同）80年11月27
    日（其後另具狀改稱80年11月14日）贈與異議人，當時父親
    未欠大村農會的錢，嗣由異議人向彰化縣埤頭鄉○○路口厝
    分會低率貸款新台幣二百八十萬元興建污水處理池，故污水
    處理池係由伊出資興建，並非異議人之父親甲○○所出資興
    建，自非甲○○所有。雖從外觀看來污水處理池是屬異議人
    之父親甲○○所有，甲○○積欠大村農會金錢被法院拍賣建
    築物，伊無異議，但伊出資興建之污水處理池被法院拍賣令
    人難以信服。該污水處理池硬體部分係由潔淨環保科技有限
    公司營造，嗣後改由信全公司（負責人曾耀民）接管完成，
    軟體部分由黃菊所完成，而伊之父親甲○○並未出資，爰依
    法聲明異議。
三、異議人乙○○上開主張，無非以竹所建字第5791號彰化縣竹
    塘鄉公所雜項執照、畜牧業/養殖業暫時排放許可文件、廢
    （污）水功能測試登記約定書以資佐證。惟查，本院98 年
    度訴字第325號請求遷讓房屋事件經訊問證人蘇玉宗、詹勝
    義等人，均證稱系爭土地上建物均為甲○○出資興建，核與
    被告乙○○所辯相符，而認定系爭土地上之建物確實均為甲
    ○○出資興建，甲○○始為系爭土地上建物之實質起造人，
    亦為系爭土地尚未為保存登記建物之所有權人（判決書第8
    頁、第9頁）；又系爭污水處理池專供豬舍排放廢水使用無
    從切割，是未具有使用上之獨立性，且外觀上亦緊連豬舍，
    有勘估標的物現況照片可稽，應屬豬舍之附屬物，況異議人
    乙○○亦具狀自承「從外觀看來污水處理池是屬異議人之父
    親甲○○所有」無誤。從而，執行法院認污水處理池為甲○
    ○所有，實質上及形式上尚非全然無據，執行法院予以執行
    拍賣，並無違誤。至於上開污水處理池所有權誰屬之爭執，
    係屬實體事項，執行法院無從實體審認，如異議人認該污水
    處理池屬其所有之物，應由其另依法提起第三人異議之訴以
    資救濟。是就異議人提出之證據，在形式上無從認定系爭污
    水處理池係屬其所有，揆諸上開說明，執行法院裁定駁回異
    議人就系爭地上物強制執行之聲請，於法核無不合。綜上所
    述，異議意旨指摘原裁定不當，求予廢棄，為無理由，應予
    駁回。
四、據上論結，本件異議為無理由，依強制執行法第30條之1、
    民事訴訟法第240條之4第3項，裁定如主文。
中    華    民    國    99    年    9    月    30    日
                   民事第一庭    法  官  施坤樹
以上正本係照原本作成。
如不服本裁定，應於裁定送達後10日內，以書狀向本院提出抗告
，並繳納抗告費新臺幣1千元。
中    華    民    國    99    年    9    月    30    日
                                 書記官  施嘉玫

司法院資訊處製作；財團法人民間司法改革基金會備份。
